---
title: "Fertilización"
format: html
---

```{r include=FALSE}
knitr::opts_chunk$set(echo = F, warning = FALSE, message = FALSE)

library(tidyverse) 
library(rio)
library(lmerTest)
library(broom)
# library(ggstance)
library(huxtable)
# library(patchwork)
# library(nlme)
library(emmeans)
# library(multcomp)
# library(performance)

conflicted::conflicts_prefer(dplyr::filter)
conflicted::conflict_prefer("select", "dplyr")

theme_set(theme_bw(base_size = 12)) 
```

```{r}
ferti_raw <- import("data/Planilla Girasol 2023.xlsx", sheet="Fertilización") %>% 
  janitor::clean_names()
```

```{r}
# ferti_raw %>% names %>% sort
```

```{r}
ferti_raw %>% 
  count(tratamiento) %>% 
  as_hux() %>% 
  set_font_size(9) %>% 
  theme_compact() %>% 
  set_tb_padding(.05)
```

Preparando los datos

```{r}
hum_recibo <- 11
bonif <- 42

ferti_raw %>% 
  mutate(
    sitio2 = sitio |> 
      str_to_upper() |> 
      str_squish() |> 
      str_replace_all(",", "\\.") |> 
      str_replace_all(" ", "_"),
    across(c(rendimiento, mat_grasa_mtra_limpia_sss, humedad_a_cosecha_percent), 
           as.numeric)
  ) |>  
  # mutate_at(vars(densidad), as.factor) %>% 
  # select(rendimiento, humedad_a_cosecha_percent, mat_grasa_mtra_limpia_sss) %>% 
  drop_na(rendimiento,mat_grasa_mtra_limpia_sss) %>% 
  # pull(mat_grasa_mtra_limpia_sss)
  mutate(
    agua = rendimiento*humedad_a_cosecha_percent/100,
    rinde_seco = rendimiento - agua, 
    rinde_bonif = rinde_seco * (1 + (mat_grasa_mtra_limpia_sss - bonif) * 2/100),
    rinde_final_11 = rinde_bonif*(1+hum_recibo/100),
    N = parse_number(tratamiento),
    tratamiento = factor(N) |> fct_relevel("120", after = Inf)
  ) -> ferti
    # )%>%
```

```{r, fig.height=10}
ferti %>% 
    # distinct(tratamiento) %>%
    ggplot() +
    aes(x=N, y=rinde_final_11)+
    geom_point() + 
    facet_wrap("sitio", ncol = 2)+
    stat_summary(fun="mean", geom = "crossbar", width=.2, col="red") + 
    # stat_summary(fun=mean, aes(label=round(after_stat(y))), geom="text", size=3, vjust=-.5) + 
    # coord_flip()+
    stat_summary(fun=mean, aes(label=round(after_stat(y))), geom="text", size=3, vjust=-.5) +
    stat_summary(fun=mean, colour="red", geom="line", aes(group = 1))
```
El sitio "MDP" vuela porque no es consistente con el resto.

```{r}
ferti <- ferti |> 
  filter(sitio != "MDP")
```


Mirando por localidad

```{r}
ferti |> 
  group_nest(sitio) |> 
  mutate(
    m = map(data, ~ lm(rinde_final_11 ~ tratamiento, .x)),
    CV = map(m, ~ agricolae::cv.model(.x))
  ) |> 
  unnest(c(CV)) |> 
  select(sitio, CV)
```

En general los sitios tuvieron errores experimentales bajos, salvo FUnke pero 15% zafa. Las ultimas dos localidades no tienen repes.-

```{r, fig.height=10}
ferti %>% 
  ggplot() +
  aes(x=N, y=rinde_final_11, color = sitio)+
  geom_smooth(method = "lm", se = F) +
  geom_smooth(aes(group = 1), method = "lm", color = "black")
```

La linea negra muestra el rendimiento promedio de todos los ambientes. Si uno trabajar con rendimientos relativos seria como descontar el efecto localidad, equivale al modelo global.

```{r, fig.height=10}
ferti %>% 
  group_by(sitio) |> 
  mutate(rend_rel = rinde_final_11/mean(rinde_final_11)) |> 
  ggplot() +
  aes(x = N, y = rend_rel, color = sitio)+
  geom_smooth(method = "lm", se = F) +
  geom_smooth(aes(group = 1), method = "lm", color = "black") +
  ylim(0.75, 1.25)
```
## Modelo global

```{r}
# Modelo con interacción tratamiento factor
m0 <- lmerTest::lmer(
  rinde_final_11 ~ tratamiento + (1 | tratamiento:sitio) + (1|sitio/repeticion),
  data = ferti |> filter(sitio != "MDP")
)
plot(m0)
```

Los residuos bastante bien.

```{r}
# Anova efectos fijos
anova(m0)
```

Segun esto el efecto del tratamiento no es significativo.

```{r}
# Anova efectos aleatorios
ranova(m0)
```

La tabla de efectos aleatorios indicaría que la interaccion tratamiento sitio es significativa, explicando la cancelacion del efecto global?

```{r}
VarCorr(m0)
```

La mayor parte de la variacion debida a sitio.

Los rendimientos promedio en toda la red para estas dosis fueron:

```{r}
lsm <- emmeans(m0, ~tratamiento)
lsm
```

El amplio IC denota la mayor incertidumbre al considerar el efecto aleatorio de sitio.

Comparando dosis individuales con el control

```{r}
# Comaracion dosis individuales vs control
contrast(lsm, method = "trt.vs.ctrl")
```

- No hay diferencia

Si vamos al modelo de respuesta:

```{r}
# Contrastes polinomicos
contrast(lsm, method = "poly")
```

Parece indicar que hay un efecto lineal significativo.

```{r}
m_lin <- lmerTest::lmer(
  rinde_final_11 ~ N + (1 | N:sitio) + (1|sitio/repeticion),
  ferti |> filter(sitio != "MDP")
)
anova(m_lin)
```

El modelo global en funcion de la dosis de nitrogeno (considerando la variabilidad de localidades y repeticiones dentro de localidades) es estadisticamente significativo

```{r}
summary(m_lin)
```

### Modelos por localidad

```{r}
modelos_xloc <- ferti |> 
  group_nest(sitio) |> 
  mutate(
    m = map(data, ~ lm(rinde_final_11 ~ repeticion + tratamiento, .x)),
    pval_trt = map(m, ~ anova(.x) |> tidy() |> filter(term == "tratamiento") |> pull(p.value)),
    m_lin = map(data, ~ lm(rinde_final_11 ~ repeticion + N, .x)),
    pval_N = map(m_lin, ~ anova(.x) |> tidy() |> filter(term == "N") |> pull(p.value)),
    beta = map(m_lin, ~ coef(.x)[3])
  ) 

modelos_xloc |> 
  unnest(cols = c(starts_with("pval"), beta)) |> 
  select(sitio, starts_with("pval"), beta)
```

Este analisis muestra que los modelos de anova (más flexibles pero con mas parametros) no muestran respuesta salvo en `Rivera` donde seguramente hay diferencia entre minimas y máximas.


```{r}
modelos_xloc |> 
  filter(sitio == "Rivera") |> 
  pull(m) |> 
  pluck(1) |> 
  emmeans(pairwise ~tratamiento)
```

Cuando el modelo se restringe a una funcion lineal, se simplifica, por eso el valor p mejora.


## Conclusion

A nivel global los datos no darían mucha evidencia de un efecto consistente. La mayor parte de la variaciópn se lo lleva la variacion entre sitios (es de esperarse) y la interacción.

Analizando por sitio se encuentran algunas respuestas.