---
title: "Genética"
format: html
editor_options: 
  chunk_output_type: console
---

```{r include=FALSE}
knitr::opts_chunk$set(echo = F, warning = FALSE, message = FALSE)
source(here::here("setup.R"))
```

```{r}
geno_dens <-rio::import("data/geno_densidad.csv")
```

```{r, eval=FALSE}
geno_dens %>% 
  count(hibrido) %>%
  arrange(n)
  
geno_dens %>% 
  filter(str_detect(ensayo, "gen")) %>%
  filter(str_detect(densidad, "Estandar")) %>%
  drop_na(rendimiento) %>% 
  xtabs(~ hibrido + sitio, .)
```

```{r geno: datos con densidad estandar, eval=TRUE}
geno_dens %>% 
  filter(str_detect(ensayo, "gen")) %>%
  filter(str_detect(densidad, "Estandar")) -> geno
```

## Análisis intra-sitio

```{r echo=FALSE, eval=F, results='asis'}
rindes_plot <- map(
  geno %>% distinct(sitio) %>% pull(sitio), 
  ~ geno %>% 
    filter(str_detect(ensayo, "gen"), sitio==.x) %>% 
    ggplot() +
    aes(x=hibrido, y=rinde_bonificado)+
    geom_point() + 
    # facet_wrap("sitio", ncol = 2)+
    stat_summary(fun="mean", geom = "crossbar", width=.2, col="red") + 
    # stat_summary(fun=mean, aes(label=round(after_stat(y))), geom="text", size=3, vjust=-.5) + 
    coord_flip()+
    stat_summary(fun=mean, aes(label=round(after_stat(y))), geom="text", size=3, vjust=-.5) + 
    labs(title=.x)  
)
rindes_plot
```

```{r double-check sitio individual , eval=FALSE}
geno %>% 
  filter(sitio=="GUAMINI") %>% 
  arrange(hibrido)
```

```{r, eval=F}
geno %>% 
  count(sitio, hibrido) |> 
  group_by(sitio) |> 
  summarise(across(n, list(min = min, max = max)))
```

Sitios sin reps o con un solo hibrido repetido: `RIVERA`, `TANDIL`, `SALDUNGARAY`

```{r FUNCIONA OK, eval=FALSE}
mod_xloc <- geno |>
  filter(!sitio %in% c("RIVERA", "TANDIL", "SALDUNGARAY")) |> 
  group_nest(sitio) |> 
  mutate(
    m = map(data, ~ lm(rinde_bonificado ~ hibrido + repeticion, .x))
    )

mod_xloc %>%
  mutate(
    # pval = map(m, ~ anova(.x) |> tidy() |> filter(term == "hibrido") |> pull(p.value)),
    emm = map(m, ~ emmeans(.x, ~ hibrido) |> tidy()))-> res_xloc
    # sw = map(m, ~ resid(.x) |> shapiro.test() |> tidy() |> pull(p.value)),
    # lv = map2(m, data, ~ leveneTest(resid(.x) ~ hibrido, .y) |> tidy() |> pull(p.value))
    # ) |>
  # unnest(cols = c(pval, sw, lv))-> res_xloc
# 
# res_xloc |> select(sitio, pval, sw, lv) 
```

```{r}
mod_xloc <- geno |>
  filter(!sitio %in% c("RIVERA", "TANDIL", "SALDUNGARAY")) |> 
  group_nest(sitio) |> 
  mutate(
    m = map(data, ~ lm(rinde_bonificado ~ hibrido + repeticion, .x)),
    pval = map(m, ~ anova(.x) |> broom::tidy() |> filter(term == "hibrido") |> pull(p.value)),
    emm = map(m, ~ emmeans(.x, ~ hibrido) |> broom::tidy()), 
    sw = map(m, ~ resid(.x) |> shapiro.test() |> broom::tidy() |> pull(p.value)),
    lv = map2(m, data, ~ leveneTest(resid(.x) ~ hibrido, .y) |> broom::tidy() |> pull(p.value))
  )  

mod_xloc |> 
  unnest(cols = c(pval, sw, lv)) |> 
  mutate(signif_10=if_else(pval<0.1, "ok", "x")) %>% 
  mutate(homoced=if_else(lv>0.05, "ok", "x")) %>% 
  mutate(normalidad=if_else(sw>0.05, "ok", "x"))%>%
  select(sitio, signif_10, homoced, normalidad) 
```

En algunos sitios no se cumplen los supuestos pero por otro lado, teniendo rep = 2 medio complicado. En general se detectan diferencias en la mayoría de los sitios, salvo MDP, TORNQUIST yTRENQUE_LAUQUEN

A continuación una tabla con las medias estimadas por los modelos por localidad, se inclyen los sitios sin reps.

```{r}
geno2 <- mod_xloc |> 
  unnest(col = emm) |> 
  select(sitio, hibrido, estimate, std.error)
geno2
```

## Análisis red

```{r}
geno %>% 
  count(hibrido) %>%
  filter(n>4) %>% 
  pull(hibrido) -> hibridos_para_analisis_global

geno %>% 
  filter(hibrido %in% hibridos_para_analisis_global)  %>% 
  count(hibrido) %>% 
  hux(.,0) 

geno %>% 
  filter(hibrido %in% hibridos_para_analisis_global) -> geno_multi
```


```{r eval=F}
geno_dens %>%   
  filter(responsable == "Ernesto Jauregui") %>% 
  select(responsable, hibrido, matches("rinde|rendim"))  %>%
  arrange(-rinde_bonificado)
```


```{r, eval=FALSE}
geno_multi %>% 
  drop_na(rendimiento) %>% 
  xtabs(~ hibrido + sitio, .)
```


```{r, fig.show='hide'}
# Modelo con interacción tratamiento factor
m0 <- lmerTest::lmer(
  rinde_bonificado ~ hibrido + (1 | hibrido:sitio) + (1|sitio/repeticion),
  data = geno_multi
)
plot(m0)
```

```{r, fig.show='hide'}
check_homogeneity(m0)  # levene no anda
check_normality(m0, effects = "fixed") |> plot(type = "qq")
check_normality(m0, effects = "random") |> plot(type = "qq")
```

La normalidad bastante bien, salvo el efecto fijo un poco mas variable (desvios en los extremos).

```{r}
# Anova efectos fijos
car::Anova(m0, type=3) %>% 
  knitr::kable()
```

Segun esto diferencias entre hibridos globalmente

```{r}
# Anova efectos aleatorios
ranova(m0)%>% 
  knitr::kable()
```

Los efectos aleatorios son significativos. Interaccion hibrido sitio.

```{r}
as.data.frame(VarCorr(m0)) %>% 
  mutate(prop_var = sdcor / sum(sdcor)) %>% 
  select(grp, prop_var) %>% 
  hux(.,2)

```

- 60% de la variabilidad la explica el sitio, 
- 75% de la variabilidad la explica el sitio y su interaccion con hibrido

Las medias globales de cada sitio:

```{r}
lsm <- emmeans(m0, ~hibrido)
hux(lsm,0)
```


```{r}
# Comaracion dosis individuales vs control
contrast(lsm, method = "trt.vs.ctrl", ref = "SYN_3970_CL") |> 
  as_tibble() |> 
  arrange(estimate)
```

- EL hibrido de referencia (SYN_3970_CL) solo le gana a los `CACIQUE`, `NUSOL` y `ZT_74L68_CL`

```{r}
# Comaracion dosis individuales vs control
# contrast(lsm, method = "pairwise")
cld(lsm, reversed = T, Letters = letters, alpha=0.1) %>% 
  unite("IC_95%", lower.CL, upper.CL, sep = ";", remove = TRUE) %>% 
  select(hibrido, rinde_medio=emmean, "IC_95%", tukey_10=.group) %>%
  hux(.,0)
```

## Tabla híbridos x sitio

```{r}
source("create_tbl_genxloc.R")
create_tbl_genxloc(
  genotypes = hibrido,
  locations = sitio,
  response = estimate,
  data = geno2 |> filter(hibrido %in% hibridos_para_analisis_global)
)
```

## Finlay-Wilkinson

```{r}
# Calcular índice ambiental
geno2 <- geno2 %>% 
  filter(hibrido %in% hibridos_para_analisis_global) %>% 
  group_by(sitio) %>%
  mutate(IA = mean(estimate)) %>%
  ungroup()

# Modelos
m_finlay1 <- lm(estimate ~ sitio + hibrido/IA, na.action = "na.omit",
                data = geno2)
anova(m_finlay1)
m_finlay2 <- lm(estimate ~ hibrido/IA - 1, na.action = "na.omit",
                data = geno2)
anova(m_finlay2)

# Betas
trend_IA <- emtrends(m_finlay2, specs = 'hibrido', var = 'IA', order = T, level = 0.95)
geno2 <- left_join(
  geno2, tidy(trend_IA), by = "hibrido"
)
```

```{r}
ggplot(geno2) +
  aes(x = IA, y = estimate, color = hibrido) +
    geom_smooth(
      method = 'lm', se = F, linetype = 'solid', size = 0.5,
      formula = y ~  x
    ) + 
    geom_vline(aes(xintercept = mean(IA, na.rm=T)), col = "gray") +
    geom_abline(slope = 1, intercept = 0, linetype = 'dashed') +
    labs(
      x = 'Índice Ambiental (Kg/ha)',
      y = "Rinde bonificado"
    ) +
    theme_bw(base_size = 8) +
    theme(panel.grid = element_blank())
```

